【裁判字號】    92,台上,1227
【裁判日期】    920313
【裁判案由】    重傷害
【裁判全文】
最高法院刑事判決                              九十二年度台上字第一二二七號
    上訴人  台灣高等法院台中分院檢察署檢察官
    被  告  甲○○
右上訴人因被告重傷害案件，不服台灣高等法院台中分院中華民國九十一年二月八日
第二審更審判決（八十九年度上更(一)字第三號，起訴案號：台灣彰化地方法院檢察署
八十四年度偵字第一八七一號），提起上訴，本院判決如左：
    主  文
原判決撤銷，發回台灣高等法院台中分院。
    理  由
本件原判決以公訴意旨略稱：張晏榜於民國七十九年間，受託處理張端肅、張鎮江祭
祀公業之事宜，遭張良城、張良欽等人之阻難，心生不滿，圖思報復。另見時年十五
歲之被告甲○○（民國六十四年十二月一日生）亦不滿張良城兄弟，欲與其父張志聰
爭逐該祭祀公業管理人。張晏榜認有機可乘，乃以新台幣（下同）三十萬元之代價，
教唆被告以硫酸潑灑張良城。甲○○乃於七十九年十月六日下午四時許，在住家下方
約七、八十公尺之果園旁，乘坐一不詳姓名、年籍、住所男子駕駛之一輛紅色輕型機
車，手持已截去上端內裝硫酸之保特瓶一個，尾隨張良城駕駛之機車，伺機行動。於
同日晚上八時許，途經彰化縣員林鎮省立崇實高工職校前之水溝堤岸道路上，該不詳
姓名男子認該處人跡稀少，乃超越在前行駛之張良城後，再由甲○○將手持之硫酸向
張良城之臉部潑灑，即將保特瓶丟棄，並加速逃逸。張良城經人送醫急救，仍造成左
眼失明、左鼻失去嗅能之不治傷害等情，因認被告涉有刑法第二百七十八條第一項之
使人受重傷害罪嫌云云。惟經審理結果，認被告之犯罪不能證明，乃撤銷第一審論處
被告共同使人受重傷罪刑之判決，改判諭知被告無罪。固非無見。
惟查：被告對於犯罪事實細節之陳述，雖欠完全，或前後供述略有不符，但若不影響
整個犯罪基本事實之認定，且與真實性無礙時，仍非不得採信。本件原判決雖以被告
發現被害人張良城之地點與勘驗張良城騎乘機車之方向不一致，被告先後供述潑灑硫
酸之方法歧異等認定被告之自白與事實不符。然被告就其手持內裝硫酸寶特瓶一個，
尾隨張良城所駕駛之機車，在員林鎮崇實高工職校大門對面附近水溝堤岸上，超越在
前行駛之張良城，由被告向張良城臉部潑灑硫酸之基本犯罪事實始終供述如一（見偵
字第一八七一號偵查卷之警詢及偵查訊問筆錄），雖然被告對於超越地點或稱崇實高
工職校對面水溝堤岸上，或稱員林公園旁水溝堤岸上。但員林鎮在水溝堤岸上舖設道
路是否即指圳岸路（即現今之萬年路）抑或在崇實高工與員林公園間尚有其他水溝堤
岸道路？被告於訊問當時距離案發時間已經四年，其與被害人均以水溝堤岸上之道路
稱案發地點，被告先後以不同路名表達同一水溝堤岸道路，是否僅為語意表達不同？
原審未進一步細查，遽認二者地點不同，而為有利被告之判斷，自有可議。又被告於
偵查中其辯護人陳世煌律師在場（見前引偵查卷第四十二頁訊問筆錄），仍於同日（
八十四年一月二十日）或翌日為同一潑灑硫酸之供述，在八十四年三月十一日對於偵
查之供述仍未加以否認或主張非出於本意，至其於警訊所稱與張宗任共犯，或代價為
三十萬元抑或十萬元均加以說明供述前後不符之原因，原判決對於被告不利之證據恝
置不論，亦不足以昭信服。原判決以事後勘驗被害人張良城行車路線及確定潑灑硫酸
之地點（被害人亦無法確切指出被害地點之門牌號碼）作為被告自白與事實不相符合
之判斷，自難謂無與證據法則相違。檢察官上訴指摘原判決不當，非無理由，應認原
判決仍有撤銷發回更審之原因。
據上論結，應依刑事訴訟法第三百九十七條、第四百零一條，判決如主文。
中      華      民      國    九十二    年      三      月     十三     日
                              最高法院刑事第九庭
                                  審判長法官  陳  炳  煌
                                        法官  陳  正  庸
                                        法官  韓  金  秀
                                        法官  吳  信  銘
                                        法官  徐  文  亮
      右正本證明與原本無異
                                              書  記  官
中      華      民      國    九十二    年      三      月    二十一    日
                                                                        Ｂ


司法院資訊處製作；財團法人民間司法改革基金會備份。
